【裁判字號】    97,訴,1401
【裁判日期】    971223
【裁判案由】    毒品危害防制條例
【裁判全文】
臺灣高雄地方法院刑事判決              97年度訴字第1401號
公  訴  人  臺灣高雄地方法院檢察署檢察官
被      告  乙○○
                    （另案在臺灣高雄監獄執行中）
指定辯護人  許龍升律師
上列被告因違反毒品危害防制條例案件，經檢察官提起公訴（96
年度偵字第29711 號、97年度毒偵字第2253號、97年度毒偵字第
2437號），本院判決如下：
    主  文
乙○○所犯如附表一「罪名欄」所示捌罪，均累犯，各處如附表
一「宣告刑欄」所示之刑，應執行有期徒刑拾玖年，褫奪公權柒
年。扣案之行動電話壹具沒收；未扣案之販賣第一級毒品所得財
物共計新臺幣參仟伍佰元沒收，如全部或一部不能沒收時，以其
財產抵償之。
其餘被訴部分均無罪。
    事  實
一、乙○○於民國（下同）93年間，因施用毒品案件，經本院以
    93年度毒聲字1861號裁定送觀察、勒戒後，認有繼續施用毒
    品之傾向，經本院以93年度毒聲字第2196號裁定令入戒治處
    所施以強制戒治，於94年6 月14日戒治完畢出所，並由臺灣
    高雄地方法院檢察署（下稱高雄地檢署）檢察官於94年8 月
    17 日 以94年度戒毒偵字第431 號為不起訴處分確定；又於
    95年間，因竊盜案件，經本院以95年度簡字第2760號判決判
    處有期徒刑4 月確定，於96年2 月23日縮刑期滿執行完畢。
二、詎乙○○仍不知悔改，明知海洛因業經公告列為毒品危害防
    制條例第2 條第2 項第1 款之第一級毒品，不得非法施用、
    、持有、販賣，於上開強制戒治完畢後5 年內，竟基於施用
    第一級毒品海洛因（下稱海洛因）之犯意，於如附表二編號
    1 及2 所示之時間、地點各施用海洛因1 次。嗣經警於96年
    10月9 日下午3 時許及97年1 月15日晚間10時40分許（起訴
    書誤載為97年1 月16日凌晨0 時12分許，應予更正），2 度
    採集其尿液送驗發現均呈嗎啡、可待因類陽性反應，始知上
    情。
三、乙○○又基於販賣海洛因以牟利之犯意，於如附表三所示之
    時間、地點，以如附表三所示方式，販售海洛因予如附表三
    所示之人。嗣經警於96年10月17日下午1 時15分許，持臺灣
    高雄地方法院檢察署（下稱高雄地檢署）檢察官核發之拘票
    ，在高雄市○○區○○路與藍昌路360 巷口之「清弘資源回
    收場」拘提被告，並實施附帶搜索，當場扣得行動電話1 支
    （序號：000000000000000 ；SIM 卡門號：0000000000號）
    ，始悉上情。
四、案經高雄市政府警察局楠梓分局、三民第二分局移送臺灣高
    雄地方法院檢察署檢察官偵查起訴。
    理  由
甲、程序部分：
一、證人丙○○、己○○、甲○○及丁○○於警詢中之證述均有
    證據能力：
  (一)按被告以外之人於審判外之言詞或書面陳述，除法律有規定
    者外，不得作為證據；被告以外之人於檢察事務官、司法警
    察官或司法警察調查中所為之陳述，與審判中不符時，其先
    前之陳述具有較可信之特別情況，且為證明犯罪事實存否所
    必要者，得為證據，刑事訴訟法第159 條第1 項、第159 條
    之2 分別定有明文。是依上開條文規定，被告以外之人於檢
    察事務官、司法警察（官）調查時所為之陳述，屬傳聞證據
    ，依同法第159 條規定，本無證據能力，必須「具有較可信
    之特別狀況」及「必要性」二要件，始例外得適用上開第15
    9 條之2 規定，認有證據能力，採為證據。而所謂「具有較
    可信之特別情況」係屬於證據能力之要件，法院應就偵查或
    調查筆錄製作之原因、過程及其功能等加以觀察其信用性予
    以判斷；又此之「必要性」要件，必須該陳述之重要待證事
    實部分，與審判中之陳述有所不符，包括先前之陳述詳盡、
    於後簡略，甚至改稱忘記、不知道等，雖非完全相異，但實
    質內容已有不符者在內，最高法院96年度臺上字4304號、96
    年度臺上字第4365號、96年度臺上字第4414號判決意旨可資
    參照。
  (二)查本件證人丙○○、己○○、丁○○3 人（下稱丙○○等3
    人）係被告乙○○是否有販賣第一級毒品犯行之重要證人，
    且證人丙○○等3 人於警詢時對於被告販賣毒品之情節陳述
    詳盡，復於本院審理時則翻異前詞，到庭否認向被告購買毒
    品之情，與警詢陳述不符。其等於警詢中之陳述，均與其等
    於審判中接受詰問之證述不符。證人丙○○等3 人於本院審
    理時，雖否認警詢所述情節，或陳稱警詢時係受警方人員要
    求其指證被告，或陳稱警詢時人不舒服云云（見院四卷第69
    頁背面、第116 頁、見院四卷第68頁）。然證人己○○及丁○○於本院審理時證陳：警詢當時，並未遭到強暴、脅迫、
    詐欺、利誘、疲勞訊問或其他不正方法之對待，係出於自由
    意識之陳述等語（見院四卷第70頁背面、116 頁）；證人丙○○於檢察官偵訊中表示其警詢中之陳述係出於自由意識所
    為等語（見偵一卷第89、90頁）。是證人丙○○等3 人上開
    於本院審理中證稱：警詢時係受警方人員要求其指證被告、
    或警詢時人不舒服云云，均不足採。又證人丙○○等3 人於
    警詢時所為有關被告販賣毒品事實之陳述，相較其於本院審
    判時，距案發當時較近，且並非在被告之面前指述被告是否
    販賣毒品，依此外部情況，顯較未有受不當外力干擾、內在
    之壓力及事後串謀之可能性，堪認證人丙○○等3 人於警詢
    中之陳述具有特別可信之情況；此外，證人丙○○等3 人之
    上開警詢中陳述，乃證明被告犯罪事實之存否所不可欠缺，
    是依刑事訴訟法第159 條之2 規定，其等於警詢中之陳述，
    應具有證據能力。
  (三)又按被告以外之人於審判中有死亡者，其於檢察事務官、司
    法警察官或司法警察調查中所為之陳述，經證明具有可信之
    特別情況，且為證明犯罪事實之存否所必要者，得為證據，
    刑事訴訟法第159 條之3 第1 款已有明定。經查，證人甲○○已於審判中之97年9 月8 日死亡，有其個人基本資料查詢
    結果表1 紙附卷可稽（見院四卷第33頁）。而證人甲○○係
    被告是否有販賣第一級毒品犯行之重要證人，且其於警詢時
    對於被告販賣毒品之情節陳述詳盡，又相較其於本院審判時
    ，距案發當時較近，且並非在被告之面前指述被告是否販賣
    毒品，依此外部情況，顯較未有受不當外力干擾、內在之壓
    力及事後串謀之可能性，堪認證人甲○○於警詢中之陳述具
    有特別可信之情況。此外，證人甲○○之上開警詢中陳述，
    乃證明被告犯罪事實之存否所不可欠缺，是依刑事訴訟法第
    15 9條之3 第1 款規定，其於警詢中之陳述，應具有證據能
    力。
二、證人丙○○、己○○及丁○○於偵查中之證述均有證據能力
    ：
  (一)按被告以外之人於偵查中向檢察官所為陳述，除顯有不可信
    之情況者外，得為證據，同法第159 條之1 第2 項定有明文
    。次按刑事訴訟法第159 條之1 第2 項所稱得為證據之被告
    以外之人於偵查中向檢察官所為之陳述，係指依法應具結而
    已具結，並經被告或其辯護人行使反對詰問權者而言，如檢
    察官於偵查中訊問被告以外之人並未命其具結，復未予被告
    行使反對詰問權之機會，除有同法第159 條之3 、第159 條
    之5 之情形外，自不能僅援引同法第159 條之1 第2 項傳聞
    法則例外之規定，而認該被告以外之人於偵查中向檢察官所
    為之陳述，得作為論罪之基礎，最高法院著有96年度台上字
    第476 號判決意旨可資參照。
  (二)本件證人丙○○等3 人於偵查中所為之陳述，均依法具結，
    可擔保其係據實陳述，而被告及辯護人對於上開證人向檢察
    官所為之陳述，未曾主張有何違法取供之情形，本院亦查無
    檢察官有以不正方法取證之情事，足認證人丙○○等3 人於
    偵查中向檢察官所為之陳述，並無任何顯有不可信之情況。
    且證人丙○○等3 人於本院審理時到庭結證，且經檢察官、
    被告及辯護人之詰問，是揆諸上開見解，證人丙○○等3 人
    於偵查中之陳述，具有證據能力，得為本案之證據。
三、證人丙○○、丁○○及甲○○於警詢中指認被告為販賣售海
    洛因之人，有證據能力：
  (一)我國現行刑事訴訟法，雖無關於指認犯罪嫌疑人程序之規定
    ，然因指認結果恆對指認人造成新的知覺記憶，因此初次指
    認，仍須採取適當方式，以確保指認之正確性。尤其指認人
    對原本並不認識之犯罪嫌疑人所為容貌特徵等之記憶，僅止
    於犯罪發生初時匆促見面觀察而產生，印象不易深刻，故於
    實施此種指認，自應避免來自調查、偵查人員不當暗示或誘
    導介入之影響。依內政部警政署（下稱警政署）發布之「警
    察機關實施指認犯罪嫌疑人程序要領」（於90年8 月20日訂
    定發布，92年11月21日修正發布；下稱指認程序要領），明
    定司法警察、司法警察官於調查犯罪嫌疑人所為之指認，應
    遵守「於指認前應由指認人先陳述嫌疑人的特徵，不得有任
    何可能暗示、誘導之安排出現；必須告訴指認人，犯罪嫌疑
    人並不一定存在於被指認人之中；應採取選擇式之真人列隊
    指認，而非一對一、是非式的單一指認；其供選擇指認之數
    人在外形上不得有重大的差異；實施照片指認，不得以單一
    相片提供指認，並避免提供老舊照片指認」等程序事項。法
    務部於93年6 月23日修正發布之「檢察機關辦理刑事訴訟案
    件應行注意事項」，其第99點「對於指認犯罪嫌疑人之方式
    」，亦有相類似之規範，資為偵查中認有必要為指認時之參
    考。凡此指認程序之規範要領，旨在袪除指認過程可能發生
    之誤導情事，提高指認之正確性，以防制指認錯誤發生，影
    響偵查或判決結果之正確性。
  (二)查證人丙○○、丁○○、及甲○○分別於96年10月31日、同
    年月4 日及同年9 月14警詢時，以辨認被告之彩色、清晰近
    照方式，指認出被告即為販賣海洛因之人，有證人丙○○、
    丁○○及甲○○親自簽名於上之指認紀錄1 紙足參（見偵一
    卷第61頁、警一卷第34、35頁）。雖警方以單一相片提供指
    認，或有違反上開指認程序要領之「不得以單一相片提供指
    認」之規定；惟查：1.證人丙○○於本院審理時證稱：我與
    被告是朋友關係，我們在楠梓區○○路資源回收場認識的等
    語（見院四卷第66頁）；核與證人己○○於偵查時證稱：我
    先生（即丙○○）都和被告一起出去工作，我找不到我先生
    ，就會打電話給被告等語相符（見偵一卷第51頁）；且被告
    從未否認伊與證人丙○○相識之事實，足認被告與證人丙○○相識之事實。2.證人丁○○於本院審理時證稱：本案發生
    前，於93年就因為吸毒而認識被告等語（見院四卷第111 、
    115 頁）；而被告對證人丁○○之上開供述亦表示無意見（
    見院四卷第117 頁），足徵被告與證人丁○○相識之事實。
    3.證人甲○○於警詢時供稱：伊於96年9 月12至14日連續3
    天都向被告購買海洛因，被告的電話係伊朋友、綽號「槓本
    仔」之人給伊的，所以伊與被告連絡，只要電話中說：「伊
    是槓本仔的朋友」，被告就會出面賣毒品海洛因給伊等語（
    見警一卷第17、18頁）；而被告亦自承綽號「槓本仔」是伊
    朋友等語（見警一卷第4 頁），則證人甲○○既與被告交易
    毒品多次，2 人又有共同之朋友「槓本仔」，亦足證被告與
    證人甲○○相識之事實。綜上，證人丙○○、丁○○及甲○○3 人於本案發生前既與被告相識，3 人對於被告之外型、
    特徵自可辨別，而無誤認之虞；且並無證據證明警方人員於
    證人丙○○、丁○○及甲○○指認被告前，對於被告之相貌
    、特徵有何暗示或誘導之情事，故證人丙○○、丁○○及甲○○於警詢中指認被告係犯賣海洛因予其等之人，此部分證
    據應具有證據能力。
四、其他部分：
    按被告以外之人於審判外之陳述，雖不符前4 條之規定，而
    經當事人於審判程序同意作為證據，法院審酌該言詞陳述或
    書面陳述作成時之情況，認為適當者，亦得為證據。當事人
    、代理人或辯護人於法院調查證據時，知有第159 條第1 項
    不得為證據之情形，而未於言詞辯論終結前聲明異議者，視
    為有前項之同意，刑事訴訟法第159 條之5 定有明文。經查
    ，被告及其辯護人除爭執上述一、二之證據能力外，檢察官
    、被告及其辯護人於本院言詞辯論終結前，就本判決所引用
    下列各項屬於審判外陳述之證據，知有第159 條第1 項不得
    為證據之情形，均未聲明異議，且本院審酌該證據作成情況
    均無不適當之情形，是依上開規定，認得作為本案證據。
乙、實體部分：
壹、有罪部分：
一、施用第一級毒品海洛因部分：
  (一)上揭事實，業據被告乙○○於本院審理時坦承不諱（見院四
    卷第65頁），且經警於上開時間2 度採集其尿液送高雄市立
    凱旋醫院以酵素免疫法初步篩檢及氣相層析質譜法確認檢驗
    ，結果呈嗎啡、可待因類陽性反應，有該院96年10月22日A0
    0000000 號檢驗報告及97年2 月4 日A00000000 號檢驗報告
    各1 份附卷足憑（見警二卷第2 至4 頁、警三卷第5 至8 頁
    ）。足見其所稱於上開時間2 次施用海洛因之自白，應與事
    實相符而堪採信，
  (二)按觀察、勒戒或強制戒治執行完畢釋放後，5 年內再犯毒品
    危害防制條例第10條施用毒品之罪者，應依法追訴，毒品危
    害防制條例第23條第2 項定有明文。查被告曾於93年間，因
    施用毒品案件，經本院以93年度毒聲字1861號裁定送觀察、
    勒戒後，認有繼續施用毒品之傾向，經本院以93年度毒聲字
    第2196號裁定令入戒治處所施以強制戒治，於94年6 月14日
    戒治完畢出所，並由臺灣高雄地方法院檢察署（下稱高雄地
    檢署）檢察官於94年8 月17日以94年度戒毒偵字第431 號為
    不起訴處分確定，有臺灣高等法院被告全國前案紀錄表、被
    告施用毒品案件紀錄表各1 份在卷可稽，被告於強制戒治執
    行完畢釋放後，5 年內再為本件施用毒品犯行，自應依法論
    罪科刑。是本件事證明確，被告之犯行堪以認定。
二、販賣第一級毒品海洛因部分：
    訊據被告乙○○矢口否認有何販賣第一級毒品之犯行，辯稱
    ：伊不認識甲○○、丁○○，且伊於96年7 月16日前去臺北
    工作，到了9 、10月份才回到高雄，所以不可能販賣毒品予
    甲○○、丁○○、丙○○等人；伊之外號為「肉圓仔」，並
    非「眼鏡仔」；扣案之SIM 卡（門號0000000000號）係伊於
    96年10月17日上午7 時許在早餐店撿到的，並非伊所有等語
    。經查：
  (一)犯罪事實三、附表三編號1 所示之犯行：
    1.上開事實，業據證人丙○○於警詢及偵訊時證稱：我於96
      年9 月12日上午7 時許，以手機門號0000000000與被告使
      用之0000000000門號聯絡，約在高雄市楠梓區○○○路高
      雄煉油廠宿舍區內游泳池附近，向外號「眼鏡仔」之被告
      聯絡買毒品海洛因，價格是500 元等語（見偵一卷第59、
      60頁背面、89、90頁）。核與證人即丙○○之妻子己○○
      於偵查時具結證稱：被告的綽號有人叫他「眼鏡」；我知
      道96年9 月12日上午，丙○○有去跟被告買海洛因，我在
      家裡等他，我沒有去，會知道是因為丙○○拿我的電話卡
      打電話給「眼鏡」即被告調海洛因，他打電話時我有聽到
      ，他打完電話後就出去拿海洛因，海洛因拿回來後我有看
      到等語相符（見偵一卷第123 、124 頁）；並有被告使用
      之門號0000000000號之通聯紀錄1 份可證（見偵一卷第28
      至41頁）。且警方於96年10月17日下午1 時15分許，持高
      雄地檢署檢察官核發之拘票，在高雄市○○區○○路與藍
      昌路360 巷口之「清弘資源回收場」拘提被告，並實施附
      帶搜索，當場自被告身上扣得行動電話1 支及門號000000
      0000號之SIM 卡1 枚，此有拘票、高雄市政府警察局搜索
      扣押筆錄、扣押物品目錄表各1 紙存卷可查（見警一卷第
      24至31頁）。又證人丙○○於96年10 月31 日警詢時，以
      辨認被告之彩色、清晰近照方式，指認被告即為販賣伊海
      洛因之人（見偵一卷第61頁），而證人丙○○證稱與被告
      是朋友關係（見院四卷第66頁）；被告亦自承與證人丙○○並無仇怨（見院四卷第133 頁背面），從而，若非被告
      確有販毒之行為，衡情證人丙○○應無無故指認被告為販
      毒者之理。本院再觀諸被告所為如附表三所示6 次販賣海
      洛因之犯行，其交易地點均在高雄楠梓加工區煉油廠附近
      （詳下述），而被告之戶籍地位在高雄市楠梓區○○○路
      之煉油廠宿舍區內，恰與上開交易毒品之地點有地緣關係
      ，益徵被告確有販毒之行為。是被告確有於附表三編號1
      所示之時、地，販賣第一級毒品海洛因予丙○○之事實無
      疑。
    2.被告雖辯稱：伊之綽號並非「眼鏡仔」；伊並未使用門號
      0000000000號之行動電話，警方在其身上查扣之上開門號
      SIM 卡，係伊於96年10月17日上午7 時許在早餐店撿到的
      ；伊於96年7 月16日前去臺北工作，到了9 、10月份才回
      到高雄，所以不可能販賣毒品予丙○○云云；且證人丙○○於審理中到庭改稱：係伊叫被告帶伊去跟別人買，並非
      向被告買海洛因云云（見院四卷第66頁）。惟查：
      被告之綽號為「眼鏡仔」，並使用門號0000000000號之
        行動電話之情，業據證人丙○○於上開警詢及偵訊時證
        述明確，核與證人己○○於偵查時具結證稱：（員警問
        ：為何你持用的0000000000號電話於96年9 月2 日、9
        月11日、9 月14 日 和被告所持用之0000000000號行動
        電話有密切通聯紀錄?） 伊先生（指丙○○）都會和乙○○一起出去工作，伊找不到他人，就會打電話給被告
        等語（見偵一卷第51頁）；證人己○○於本院審理時又
        結證稱：伊叫被告「眼鏡仔」等語（見院四卷第69頁）
        ；證人丁○○於偵查時及本院審理時均結證稱：被告之
        綽號為「眼鏡」，伊稱呼被告「眼鏡仔」等語（見偵一
        卷第16、17頁、院四卷第112 、113 頁）；及證人甲○○亦於警詢時供稱：伊於9 月14日14時許，以行動電話
        門號0000000000打給被告所用之0000000000門號電話聯
        絡交易毒品海洛因等語（見警一卷第17頁）互核相符。
        本院參以警方確於96年10月17日下午，以附帶搜索方式
        ，自被告身上查扣門號0000000000號之SIM 卡1 枚；又
        被告於本院審理時，確有配戴眼鏡之事實，是被告之綽
        號為「眼鏡仔」，並使用門號0000000000號之行動電話
        之事實，應堪認定。
      被告雖辯稱：伊於96年7 月16日前去臺北工作，到了9
        、10月份才回到高雄，所以不可能販賣毒品予甲○○、
        丁○○、丙○○等人；且警方在其身上查扣之門號0000
        000000號之SIM 卡，係伊於96年10月17日上午7 時許在
        早餐店撿到的云云。惟被告所辯與證人丙○○、己○○
        及甲○○3 人上開證述於96年9 月間，撥打門號000000
        0000號之行動電話與被告聯繫之情節不符；且被告於本
        院審理時，經審判長詢問：為何證人丙○○說96年9 月
        12日是打0000 000000 這支電話跟你聯絡？被告即改稱
        ：「我忘記我用多久了」，我只記得我撿到那支手機晶
        片沒有多久等語（見院四卷第134 頁）。顯見門號0000
        000000號之行動電話確為被告所使用之情。是被告上開
        所辯伊於96年9 、10月份才回到高雄，所以不可能販賣
        毒品予甲○○、丁○○、丙○○等人；門號0000000000
        號之SIM 卡，係伊於96年10月17日撿到的，並非伊使用
        云云，均屬卸責之詞，不足採信。
      又證人丙○○於於本院審理中雖改稱：伊之前都找別人
        買，如果伊找不到別人，才會去回收場找被告，被告自
        己沒有毒品才帶伊去找別人買；當天被告有帶伊去楠梓
        監理所對面公園，向伊不認識之人買毒品；「伊並未向
        被告買毒品，都是麻煩被告幫伊拿毒品」等語（見院四
        卷第66至68頁）。惟其於同日審理期日卻又證稱：伊今
        日所說與警詢所述不同，是因為時間過太久，所以記得
        不清楚，「實際上應以在警詢所述比較正確」；伊在警
        局詢問時，警察沒有告訴伊，如果供出上源會減刑的話
        ；於96年11月16日伊在偵訊時作過證，簽名是伊自己簽
        的，因伊當時還有在吸毒，當天出庭精神狀況不穩定，
        但身體沒有不舒服，檢察官沒有要求伊一定要怎麼講，
        也沒有威脅伊，「偵訊中的話，是伊自己說出來的，當
        天所述實在」等語（見院四卷第67、68頁）。觀諸證人
        丙○○於警詢、偵訊及本院審理中之證述，可知證人丙○○於警詢及偵查中已供稱被告有於上揭時、地販賣海
        洛因予伊之情；卻於審判中雖翻異前詞，改稱伊並未向
        被告買毒品，都是麻煩被告幫伊拿云云，然其於同次審
        理中卻又證稱於警詢及偵查中之證述實在，且均係出於
        自由意識下所為之陳述。則證人丙○○於審判中之證述
        顯有前後不一之瑕疵，其所述內容之真實性，已非無疑
        。
      實者，證人丙○○於同次審理中，經辯護人詰問：你當
        初在警詢時，你說你直接跟被告買，為何今天說是被告
        帶你去跟別人買？證人丙○○對此問題沈思良久，顯露
        出徬徨、緊張、不知所措之神情，有該次審判筆錄可證
        （見院四卷第67頁）。且經審判長詢問證人丙○○：在
        開庭前，被告有無拜託你要替他講好話？證人丙○○坦
        承稱：有，在囚車上說的等語（見院四卷第68頁及背面
        ）。足徵證人丙○○之所以於審判中翻供，改稱伊未向
        被告購買毒品云云，實係因其在囚車上答應被告之請託
        說謊，卻又擔心若為虛偽之陳述，自身將遭受偽證罪之
        處罰，才會於作證時為上開明顯歧異之證述，及顯露出
        徬徨、不知所措之神情。況證人丙○○於審理中證稱：
        （辯護人問：被告的綽號？）我都叫他「智元」等語（
        見院四卷第66頁背面），此與其於警詢中所稱：被告之
        綽號是「眼鏡仔」等語（見偵一卷第59頁至60頁反面）
        明顯不符，益徵證人丙○○於審理中之證述已有偏袒迴
        護被告之情。綜上，證人丙○○於審判中供稱：伊並未
        向被告買毒品，都是麻煩被告幫伊拿毒品云云，顯係迴
        護被告之詞，且與事實不符，自無可採。
    3.從而，被告確有如犯罪事實三、附表三編號1 所示，以50
      0元價格，販賣海洛因1包予丙○○之犯行，洵堪認定。
  (二)犯罪事實三、附表三編號2、3 、4所示之犯行：
    1.證人甲○○於偵查中經合法傳喚未到，嗣經拘提仍未到案
      ，有偵訊筆錄及臺南地方法院檢察署96年12月18日南檢瑞
      張96助964 字第100760號函在卷可稽（見偵一卷第12、49
      、81、129 頁）。又甲○○已於97年9 月8 日死亡之事實
      ，亦有個人基本資料查詢結果表1 紙可證（見院四卷第33
      頁）。惟證人甲○○於警詢時之供述仍有證據能力，已如
      前述，自得採為本案論罪之依據。
    2.上開事實，業據證人甲○○於警詢時供述：伊於9 月14日
      14時許，從臺南縣仁德鄉南下，來到高雄市楠梓區高雄煉
      油廠北門對面的煉油廠宿舍內，以伊的行動電話門號0000
      000000打給毒販所用之0000000000門號電話聯絡交易；毒
      販之姓名及綽號伊不清楚，因為該毒犯的電話係伊朋友綽
      號叫「槓本仔」給伊的，伊與該毒販連絡，只要電話中說
      ：「我是槓本仔的朋友」，毒販就會出面賣毒品海洛因給
      我；伊都打其行動電話門號0000000000，別無其他門號；
      伊於9 月12日開始，連續3 天都各買1 次，9 月12日買1
      小包500 元，9 月13日也是買1 小包500 元，9 月14日是
      買2 小包1,000 元；伊不清楚該毒犯住何處，但只要電話
      聯絡後10分鐘內，他就騎機車或腳踏車出現；向該毒犯購
      買海洛因都是在高雄煉油廠宿舍內進門口門口處有1 家郵
      局附近；伊與被告並無冤仇等語明確（見警卷第16至19
      頁）。而被告於警詢時自承：綽號「槓本仔」之人是伊朋
      友等語（見警一卷第4 頁）。且證人甲○○於96年10月14
      日警詢時，以辨認被告之彩色、清晰近照方式，指認出被
      告即為販賣伊海洛因之人（見警一卷第34頁），而被告乙○○係於96年10月17日始遭警方查獲，已如前述，是證人
      甲○○於警詢時指認被告，斯時被告既未到案，警方應無
      強迫或暗示證人甲○○指認被告為販毒者之可能；再者，
      被告自承伊與證人甲○○並無仇怨（見院四卷第133 頁背
      面），則若非被告確有販毒行為，衡情證人甲○○應無無
      故指認被告為販毒者之理。此外，門號0000000000之行動
      電話為被告所使用之事實，已如上述；並有證人甲○○使
      用之門號0000000000號之通聯紀錄1 份在卷可證（見偵一
      卷第26、27頁）。本院再觀諸被告所為如附表三所示6 次
      販賣海洛因之犯行，其交易地點均在高雄楠梓加工區煉油
      廠附近（詳下述），而被告之戶籍地位在高雄市楠梓區○○○路之煉油廠宿舍區內，恰與上開交易毒品之地點有地
      緣關係，益徵被告確有販毒之行為。綜上，被告確有於附
      表三編號2 、3 、4 所示之時、地販賣第一級毒品海洛因
      予甲○○之事實，堪以認定。
  (三)犯罪事實三、附表三編號5、6所示之犯行：
    1.上開事實，業據證人丁○○於警詢時供稱：伊最近施用之
      海洛因毒品都向一名綽號「眼鏡仔」之男子所購得，交易
      地點大都在楠梓區○○○路的煉油廠宿舍內或是在楠梓加
      工區○○路後門；伊都去上述交易地點找他出現才交易，
      每1 小包500 元等語（見警一卷第20至23頁）；證人丁○○於偵查時則結證稱：被告綽號「眼鏡」，伊拜託被告去
      幫忙拿過毒品2 、3 次，伊拜託被告去拿毒品是直接將錢
      交給他，不知道被告跟誰拿，被告有在吃藥，有門路；伊
      每次跟被告拿5 百元的毒品；於96年9 月中旬在加工區後
      門跟被告「拿」海洛因5 百元，另一次是9 月底在煉油廠
      的宿舍跟他「拿」海洛因5 百元，伊都是遇到被告拜託被
      告幫忙「調」毒品；伊與被告無仇恨等語（見偵一卷第16
      、17頁）。且證人丁○○於96年10月4 日警詢時，以辨認
      被告之彩色、清晰近照方式，指認被告即為販賣伊海洛因
      之人（見警一卷第35頁），而被告乙○○係於96年10月17
      日始遭警方查獲，已如前述，是證人甲○○於警詢時指認
      被告，斯時被告既未到案，警方應無強迫或暗示證人丁○○指認被告為販毒者之可能；且被告自承伊與證人丁○○
      並無仇怨（見院四卷第133 頁背面），則若非被告確有販
      毒之行為，衡情證人丁○○應無無故指認被告為販毒者之
      理。綜上，被告確有於附表三編號5 、6 所示之時、地販
      賣第一級毒品海洛因予丁○○之事實，堪以認定。
    2.雖證人丁○○於本院審理中，翻異前詞改稱：伊有請被告
      幫忙去「拿」，不是向被告買的；因為伊平日拿毒品的藥
      頭「黑仔」之電話聯絡不到，伊去找朋友，剛好在煉油廠
      或加工區的宿舍旁邊遇到被告，那時候是忽然碰到被告的
      ；伊有問被告，如何買海洛因，被告有打電話給藥頭，說
      沒有賣500 元的，都是賣1,000 元的，那時伊剩下500 元
      ，被告出500 元，就一起「合買」，買回來再平分；當時
      伊做臨時工之工作，在高雄美術館附近；伊於93年就認識
      被告，是吸毒認識，95年8 月底服刑出來後和被告沒有聯
      絡，伊跟被告已經很久沒有遇到，當天是剛好遇到；伊沒
      有被告之手機電話，沒有被告的聯絡方式等語（見院四卷
      第111 至117 頁）。而被告於本院審理時自承：伊跟丁○○一起買毒品等語（見院四卷第130 頁）。綜上，被告與
      證人丁○○間確有交付及收受第一級毒品海洛因之行為無
      疑。
    3.又證人丁○○於同次審理期日中證稱：伊於96年10月25日
      在偵訊中之證述，筆錄是伊看過才簽名；伊有跟檢察官說
      被告沒有賣毒品給伊，被告是幫伊拿的；當天檢察官沒有
      特別要求伊怎麼講，「應該是在檢察官那裡講的比較實在
      」等語。是證人丁○○於本院審理中，先稱伊與被告「合
      買」毒品，嗣後卻稱伊於偵查中所述（即伊拜託被告幫忙
      「拿」毒品）比較實在，足徵證人丁○○於本院審理中之
      供述前後不一，顯有瑕疵，則其於審理中所述是否真實，
      已啟人疑竇。況查，於本院審理時，經檢察官詰問證人丁○○：眼鏡仔（即被告）跟你合買的事，你為何沒有跟檢
      察官說？證人丁○○答以：因為檢察官沒有問的很仔細，
      檢察官問我完我也不知道事情有這麼嚴重等語（見院四卷
      第114 頁）。惟證人丁○○於82年起，即有多次施用毒品
      為警查獲之經驗，有臺灣高等法院全國前案紀錄表及在監
      在押紀錄表各1 紙附卷可參，則證人丁○○既有多次毒品
      犯罪前科，理應對於販賣第一級毒品罪係法定刑為死刑或
      無期徒刑以上之重罪知之甚詳，卻供稱：於偵查中，因檢
      察官未詢問細節，伊也不知道事情之嚴重性，才未說出伊
      與被告「合買」毒品乙事云云，此與常情明顯相違，自不
      足採。
    4.再證人丁○○於本院審理中證稱：伊於93年就認識被告，
      於95年8 月底服刑出來後就和被告沒有聯絡，伊沒有被告
      之手機電話，沒有被告的聯絡方式；案發時，伊在高雄美
      術館附近做臨時工之工作；因為伊平日拿毒品的藥頭「黑
      仔」之電話聯絡不到，伊去找朋友，剛好在煉油廠或加工
      區的宿舍旁邊遇到被告，2 人便合買海洛因施用云云。惟
      查，證人丁○○既與被告許久未聯絡，又無被告之手機，
      其平日又在高雄美術館附近工作，則證人丁○○怎可能遠
      赴楠梓加工區找朋友，又在找朋友之際巧遇被告達2 次之
      多？且證人丁○○若與被告許久未聯絡，感情應已生疏，
      怎可能一碰面即商議合買毒品？是證人丁○○於本院審理
      時之陳述已與經驗法則相違，顯係事後迴護被告之詞，自
      不足採為被告有利之認定。
    5.本院觀諸被告所為如附表三所示6 次販賣海洛因之犯行，
      其交易地點均在高雄楠梓加工區煉油廠附近（詳下述），
      而被告之戶籍地位在高雄市楠梓區○○○路之煉油廠宿舍
      區內，恰與上開交易毒品之地點有地緣關係；又證人丁○○於警詢及偵訊時之證述，相較其於本院審判時，距案發
      當時較近，且並非在被告之面前指述被告是否販賣毒品，
      依此外部情況，顯較未有受不當外力干擾、內在之壓力及
      事後串謀之可能性。是證人丁○○於警詢及偵訊時之證述
      應較可信。從而，被告確有如犯罪事實三、附表三編號5
      、6 所示，以500 元價格，販賣海洛因1 包予丁○○2 次
      之犯行，洵堪認定。
三、論罪科刑部分：
  (一)按海洛因依其成癮性、濫用性及對社會危害性，係屬第一級
    毒品，毒品危害防制條例第2 條第2 項定有明文。是核被告
    乙○○犯罪事實二（即附表二編號1 及2） 所為，均係犯毒
    品危害防制條例第10條第1 項之施用第一級毒品罪；被告犯
    罪事實三（即附表三編號1 至6） 所為，均係犯毒品危害防
    制條例第4 條第1 項之販賣第一級毒品罪。至於被告持有第
    一級毒品之犯行，本應以持有毒品罪論，惟其持有後進而施
    用、販賣，其持有之低度行為均應被施用或販賣之高度行為
    所吸收，故均不另論其持有毒品罪。再被告所犯上開8 罪，
    犯意各別，行為互殊，應予分論併罰。末查，被告曾於95年
    間，因竊盜案件，經本院以95年度簡字第2760號判決判處有
    期徒刑4 月確定，於96年2 月23日縮刑期滿執行完畢，此有
    臺灣高等法院被告全國案紀錄表及臺灣高雄地方法院檢察署
    刑案資料查註紀錄表各1 份在卷可稽，其於刑之執行完畢，
    5 年以內再犯本件有期徒刑以上之罪，均為累犯，應依刑法
    第47條規定加重其刑。其中販賣第一級毒品罪關於「死刑」
    、「無期徒刑」部分，依法不得加重，僅就法定刑中關於「
    罰金」部分加重其刑。又同為販賣第一級毒品之人，其原因
    、動機不一，犯罪情節未必盡同，或有大盤毒梟者，亦有中
    、小盤之分，甚或僅止於吸毒者同儕間為求互通有無之有償
    轉讓者亦有之，其販賣行為所造成危害社會之程度自屬有異
    ，法律科處此類犯罪所設之法定最低本刑卻同為無期徒刑，
    不可謂為不重。經查，本件被告乙○○販賣第一級毒品之犯
    行僅有6 次，且販賣數量輕微，犯罪所得共計新臺幣（下同
    ）3,500 元，犯罪情節難與大盤毒梟者相提併論，即令處以
    最低刑度即無期徒刑而禁錮終身，仍有致情法失平之處，誠
    屬情輕法重，難謂符合刑罰之相當性，爰依刑法第59條規定
    減輕其刑。被告就販賣第一級毒品犯行，有前揭刑之加重及
    減輕事由，惟販賣第一級毒品罪關於「死刑」、「無期徒刑
    」部分，依法不得加重，僅就法定刑中關於「罰金刑」部分
    先加後減之。
  (二)爰審酌被告乙○○為牟私利而販賣第一級毒品海洛因，殘害
    國民身心健康，足使社會施用毒品人口增加，而相對提高社
    會負成本，減損勞動生產力，影響社會層面至深且鉅，惟販
    賣對象僅有丙○○、甲○○及丁○○3 人，實際販賣所得僅
    3,500 元，及被告犯後否認犯行，毫無悔意；又施用第一級
    毒品部分均坦承犯行，惟其前經觀察勒戒、強制戒治後，竟
    再繼續施用毒品，顯見意志不堅，無法擺脫毒品，未能體悟
    施用毒品對自己、家人造成之傷害及社會之負擔，及其犯罪
    係戕害自身等一切情狀，分別量處如附表一編號1 至8 「宣
    告刑欄」所示之刑，並考量本案被告販賣第一級毒品之犯罪
    性質，而有褫奪公權之必要，併依刑法第37條第2 項規定，
    分別宣告褫奪公權如附表一編號1 至8 「宣告刑欄」所示，
    並定應執行刑，以示懲儆。
  (三)再扣案之行動電話1 具，為被告乙○○所有，業據被告供述
    在卷（見院四卷第134 頁），則行動電話既為被告所有，作
    為本件販賣海洛因之聯絡工具，係供本件犯罪所用之物，依
    毒品危害防制條例第19條第1 項之規定，應於各該罪名項下
    宣告沒收之；至該行動電話所附之SIM 卡，登記租用之人並
    非被告本人，有該門號之通聯調閱查詢單附卷可稽（見偵一
    卷第28頁），尚難認係被告所有之物，自無庸為沒收之宣告
    。又被告販賣第一級毒品海洛因命予丙○○、甲○○及丁○○，各得款500 元（即附表三編號1） 、500 元（即附表三
    編號2） 、500 元（即附表三編號3） 、1,000 元（即附表
    三編號4） 、500 元（即附表三編號5） 、500 元（即附表
    三編號6） ，係被告犯販賣第一級毒品罪所得財物，雖未扣
    案，仍應依毒品危害防制條例第19條第1 項規定，分別於各
    該罪名項下宣告沒收，如全部或一部不能沒收時，以其財產
    抵償之；
貳、無罪部分：
一、公訴意旨另以：被告乙○○另基於販賣第一級毒品海洛因之
    犯意，於如附表四所示之時、地，分別販賣海洛因予戊○○
    2 次，因認被告另涉犯毒品危害防制條例第4 條第1 項之販
    賣第一級毒品罪嫌等語。
二、按犯罪事實應依證據認定之，無證據不得認定犯罪事實；無
    證據能力、未經合法調查之證據，不得作為判斷之依據；不
    能證明被告犯罪或其行為不罰者，應諭知無罪之判決，刑事
    訴訟法第154 條第2 項、第155 條第2 項、第301 條第1 項
    分別定有明文。次按認定不利於被告之事實，須依積極證據
    ，苟積極證據不足為不利於被告事實之認定時，即應為有利
    被告之認定，復有最高法院30年上字第816 號判例可資參考
    。又事實之認定，應憑證據，如未能發現相當證據，或證據
    不足以證明，自不能以推測或擬制之方法，為裁判基礎；認
    定犯罪事實，所憑之證據，雖不以直接證據為限，間接證據
    亦包括在內，然無論直接或間接證據，其為訴訟上之證明，
    須於通常一般之人均不致於有所懷疑，而得確信其為真實之
    程度者，始得據之為有罪之認定，倘其證明尚未達到此一程
    度，而有合理性懷疑之存在時，即無從為有罪之認定，此亦
    有最高法院40年臺上字第86號、76年臺上字第4986號判例可
    資參照。再按施用毒品者所稱其向某人買受毒品之指證，不
    得作為有罪判決之唯一證據，仍須調查其他必要之證據，資
    以補強其指證之真實性，始為適法。又關於毒品施用者其所
    稱向某人購買毒品之供述，必須補強證據佐證，係指毒品購
    買者之供述縱使並無瑕疵，仍須補強證據佐證而言，以擔保
    其供述之真實性。該所謂補強證據，必須與該施用毒品者關
    於相關毒品交易之供述，具有相當程度之關連性，因該補強
    證據之佐證，足使一般人對於施用毒品之供述無合理之懷疑
    存在，而得確信其為真實，始足當之，最高法院96年度臺上
    字第351 號判決意旨參照。
三、本案公訴人認被告涉有如附表四所示之犯行，無非以證人戊○○之證述、高雄市政府警察局楠梓分局扣押物品目錄表及
    證人戊○○之行動電話顯示照片2 張等為其論據。
四、訊據被告乙○○堅詞否認有何販賣第一級毒品之犯行，辯稱
    ：伊沒有賣毒品給戊○○等語。經查；
  (一)證人戊○○於96年5 月30日20時10分，在高雄市楠梓區○○○路與加昌路交叉之陸橋下，遭警方盤查，警方當場扣得毛
    重0.4 公克之夾鍊袋裝海洛因1 小包之情，有搜索扣押筆錄
    、扣押物品目錄表、現場照片4 張在卷可證（見偵一卷第17
    、19、25、26頁）。而證人戊○○於同日警詢時證稱：大約
    l 星期前，經由綽號「快樂」的朋友，介紹伊認識綽號「眼
    鏡」之男子，當時該男子有留電話0000000000號給伊。伊於
    96年5 月29日約14時40分許打0000000000號行動電話，與綽
    號「眼鏡」之男子相約在高雄市○○區○○路翠屏里活動中
    心，向其購買毒品海洛因500 元；於96年5 月30日20時許，
    伊打公用電話跟綽號「眼鏡」之男子，約在高雄市楠梓區中
    油宿舍北門邊以1,000 元價格購買夾鍊袋裝海洛因1 小包，
    伊跟綽號「眼鏡」之人共購買「2 次」毒品等語（見偵一卷
    第64、65頁）。證人戊○○並於警詢時指認被告即為綽號「
    眼鏡」之男子（見偵一卷第頁）。惟查，證人戊○○於偵訊
    時證稱：我曾經跟被告買過「3 、4 」次海洛因云云（見偵
    一卷第82頁）；證人戊○○於本院審理時又具結證稱：伊不
    認識在庭之被告，在警詢時雖指認被告即為販賣海洛因予伊
    之人，然當時員警是拿照片給伊指認，被告並未在場，但現
    在當庭看到被告本人，才發現與伊當時指認之販毒者非同一
    人云云（見院四卷第106 、107 頁）。是證人戊○○於偵訊
    時供稱伊向被告購買海洛因3 、4 次，顯與伊於警詢中所述
    向被告購買海洛因2 次之說法歧異；且證人戊○○於本院審
    理時已翻異前詞，改稱被告並非警詢時以相片指認販賣海洛
    因予伊之人。故就被告被訴如附表四所示之犯行，證人戊○○之證述已有瑕疵，尚難遽採為不利於被告之認定。
  (二)況證人戊○○於96年5 月30日晚間遭警方盤查後，經警方檢
    查其使用之行動電話，發現證人戊○○曾於96年5 月29日下
    午2 時40分，撥打0000000000號予其行動電話中顯示稱謂為
    「眼睛」之人，此有照片2 張附卷可參（見偵一卷第72頁）
    。查被告乙○○之綽號雖為「眼鏡仔」，已如上述，此或與
    上開證人戊○○之行動電話中顯示稱謂為「眼睛」之人相似
    ；惟被告乙○○矢口否認有何販賣海洛因予戊○○之行為，
    亦否認曾使用門號為0000000000號之行動電話；而上開門號
    之登記申請人並非被告之情，有中華電信資料查詢1 紙可證
    （見院四卷第121 頁）。此外，本院亦查無證據足資佐證被
    告有使用上開行動電話之嫌疑，自無從據此認定被告有為如
    附表四所示之販賣海洛因予戊○○之行為。
五、綜上所述，被告乙○○上開所供，是否俱與實情不符而全然
    不可採信，並非無疑。本件公訴人所舉之證據與指出之證明
    方法，尚有合理性之懷疑存在，未得使本院確信被告乙○○
    之犯罪，揆諸前開判例意旨，自不能單憑證人戊○○於警詢
    中之證述，及其行動電話中有稱謂為「眼鏡」之人，即以推
    測或擬制之方法，作為裁判基礎。從而，公訴意旨所指被告
    乙○○涉犯毒品危害防制條例第4 條第1 項之販賣第一級毒
    品罪之事實，仍有合理懷疑之處，而不能確信為真實。揆諸
    前開說明，應認被告上開犯罪尚屬不能證明。此外，本院復
    查無其他積極證據可資認定被告涉有前開罪嫌，自屬不能證
    明被告犯罪，此部分依法應為被告乙○○無罪之諭知。
據上論斷，應依刑事訴訟法第299 條第1 項前段、第301 條第1
項、毒品危害防制條例第4 條第1 項、第10條第1 項、第19 條
第1 項，刑法第11條前段、第47條第1 項、第59條、第51條第5
款、第37條第2 項，判決如主文。
本案經檢察官陳建宇到庭執行職務
中    華    民    國    97    年    12    月    23    日
                  刑事第十九庭  審判長法  官  林水城
                                      法  官  施盈志
                                      法  官  羅立德
以上正本證明與原本無異。
如不服本判決應於收受判決後10日內向本院提出上訴書狀，並應
敘述具體理由。其未敘述上訴理由者，應於上訴期間屆滿後20日
內向本院補提理由書 (均須按他造當事人之人數附繕本)「 切勿
逕送上級法院」。
                                      書記官  賴朱梅
中    華    民    國    97    年    12    月    23    日
附表一：被告論罪科刑部分
┌──┬───────┬─────────────┬────┐
│編號│    罪  名    │    宣告刑                │  備註  │
├──┼───────┼─────────────┼────┤
│1   │乙○○施用第一│處有期徒刑拾月。          │即如附表│
│    │級毒品        │                          │二編號1 │
│    │              │                          │所示犯行│
├──┼───────┼─────────────┼────┤
│2   │乙○○施用第一│處有期徒刑拾月。          │即如附表│
│    │級毒品        │                          │二編號2 │
│    │              │                          │所示犯行│
├──┼───────┼─────────────┼────┤
│3   │乙○○販賣第一│處有期徒刑拾伍年貳月；扣案│即如附表│
│    │級毒品        │之行動電話壹具沒收；未扣案│三編號1 │
│    │              │之販賣第一級毒品所得新臺幣│所示犯行│
│    │              │伍佰元沒收，如全部或一部不│        │
│    │              │能沒收時，以其財產抵償之。│        │
│    │              │褫奪公權陸年。            │        │
├──┼───────┼─────────────┼────┤
│4   │乙○○販賣第一│處有期徒刑拾伍年貳月；扣案│即如附表│
│    │級毒品        │之行動電話壹具沒收；未扣案│三編號2 │
│    │              │之販賣第一級毒品所得新臺幣│所示犯行│
│    │              │伍佰元沒收，如全部或一部不│        │
│    │              │能沒收時，以其財產抵償之。│        │
│    │              │褫奪公權陸年。            │        │
├──┼───────┼─────────────┼────┤
│5   │乙○○販賣第一│處有期徒刑拾伍年貳月；扣案│即如附表│
│    │級毒品        │之行動電話壹具沒收；未扣案│三編號3 │
│    │              │之販賣第一級毒品所得新臺幣│所示犯行│
│    │              │伍佰元沒收，如全部或一部不│        │
│    │              │能沒收時，以其財產抵償之。│        │
│    │              │褫奪公權陸年。            │        │
├──┼───────┼─────────────┼────┤
│6   │乙○○販賣第一│處有期徒刑拾伍年陸月；扣案│即如附表│
│    │級毒品        │之行動電話壹具沒收；未扣案│三編號4 │
│    │              │之販賣第一級毒品所得新臺幣│所示犯行│
│    │              │壹仟元沒收，如全部或一部不│        │
│    │              │能沒收時，以其財產抵償之。│        │
│    │              │褫奪公權柒年。            │        │
├──┼───────┼─────────────┼────┤
│7   │乙○○販賣第一│處有期徒刑拾伍年貳月；未扣│即如附表│
│    │級毒品        │案之販賣第一級毒品所得新臺│三編號5 │
│    │              │幣伍佰元沒收，如全部或一部│所示犯行│
│    │              │不能沒收時，以其財產抵償之│        │
│    │              │。褫奪公權陸年。          │        │
├──┼───────┼─────────────┼────┤
│8   │乙○○販賣第一│處有期徒刑拾伍年貳月；未扣│即如附表│
│    │級毒品        │案之販賣第一級毒品所得新臺│三編號6 │
│    │              │幣伍佰元沒收，如全部或一部│所示犯行│
│    │              │不能沒收時，以其財產抵償之│        │
│    │              │。褫奪公權陸年。          │        │
└──┴───────┴─────────────┴────┘
附表二：（有罪部分：吸食第一級毒品海洛因）
┌──┬───────┬─────────────┐
│編號│時間          │地點                      │
├──┼───────┼─────────────┤
│1   │96年10月9 日下│乙○○位於高雄市楠梓區德明│
│    │午3 時許起回溯│路住處附近之公園內        │
│    │24小時內之某時│                          │
├──┼───────┼─────────────┤
│2   │於97年1 月15日│乙○○位於高雄市楠梓區德明│
│    │晚間10時40分許│路住處或附近之公園內      │
│    │起回溯24小時內│                          │
│    │之某時        │                          │
└──┴───────┴─────────────┘
附表三：（有罪部分：販賣第一級毒品海洛因）
┌──┬───────┬──────┬───────────────────┐
│編號│時間          │交易地點    │交易方式                              │
├──┼───────┼──────┼───────────────────┤
│1   │96年9 月12日上│楠梓加工區煉│丙○○使用門號0000000000號之行動電話撥│
│    │午某時許      │油廠對面之宿│打乙○○使用之門號0000000000號行動電話│
│    │              │舍游泳池旁  │，告知購買海洛因之數量及約定交易地點後│
│    │              │            │，在約定地點以500 元之價格，販售海洛因│
│    │              │            │1包 予丙○○，並收取同額款項。        │
├──┼───────┼──────┼───────────────────┤
│2   │96年9 月12日某│高雄煉油廠北│甲○○使用門號0000000000號之行動電話撥│
│    │時許          │門對面之煉油│打乙○○使用之門號0000000000號行動電話│
│    │              │廠宿舍門口之│，告知購買海洛因之數量及約定交易地點後│
│    │              │郵局附近    │，在約定地點以500 元之價格，販售海洛因│
│    │              │            │1 包予甲○○，並收取同額款項。        │
├──┼───────┼──────┼───────────────────┤
│3   │96年9 月13日某│高雄煉油廠北│甲○○使用門號0000000000號之行動電話撥│
│    │時許          │門對面之煉油│打乙○○使用之門號0000000000號行動電話│
│    │              │廠宿舍門口之│，告知購買海洛因之數量及約定交易地點後│
│    │              │郵局附近    │，在約定地點以500 元之價格，販售海洛因│
│    │              │            │1包 予甲○○，並收取同額款項。        │
├──┼───────┼──────┼───────────────────┤
│4   │96年9 月14日某│高雄煉油廠北│甲○○使用門號0000000000號之行動電話撥│
│    │時許          │門對面之煉油│打乙○○使用之門號0000000000號行動電話│
│    │              │廠宿舍門口之│，告知購買海洛因之數量及約定交易地點後│
│    │              │郵局附近    │，以1,000 元之價格，販售海洛因2 包予吳│
│    │              │            │吉聰，並收取同額款項。                │
├──┼───────┼──────┼───────────────────┤
│5   │96年9 月中旬某│楠梓加工區德│丁○○與乙○○在左列地點碰面，乙○○以│
│    │日            │民路後門    │500 元之價格，販售海洛因1 包予丁○○，│
│    │              │            │並收取同額款項。                      │
├──┼───────┼──────┼───────────────────┤
│6   │96年9 月底某日│楠梓加工區宏│丁○○與乙○○在左列地點碰面，乙○○以│
│    │              │毅二路之煉油│500 元之價格，販售海洛因1 包予丁○○，│
│    │              │廠宿舍      │並收取同額款項。                      │
└──┴───────┴──────┴───────────────────┘
附表四（無罪部分）
┌──┬───────┬──────┬───────────────────┐
│編號│時間          │交易地點    │交易方式                              │
├──┼───────┼──────┼───────────────────┤
│1   │96年5 月29日下│高雄市楠梓區│戊○○使用公用電話撥打乙○○使用之門號│
│    │午2時40分許   │德賢路翠屏里│0000000000號行動電話，告知購買海洛因之│
│    │              │活動中心前  │數量及約定交易地點後，在約定地點以500 │
│    │              │            │元之價格，販售海洛因1 包予戊○○，並收│
│    │              │            │取同額款項。                          │
├──┼───────┼──────┼───────────────────┤
│2   │96年5 月30日晚│高雄市楠梓區│戊○○使用公用電話撥打乙○○使用之門號│
│    │上8時許       │中油宿舍北門│0000000000號行動電話，告知購買海洛因之│
│    │              │邊          │數量及約定交易地點後，在約定地點以500 │
│    │              │            │元之價格，販售海洛因1 包予戊○○，並收│
│    │              │            │取同額款項。                          │
└──┴───────┴──────┴───────────────────┘
附錄本案論罪科刑法條全文：
毒品危害防制條例第4條：
製造、運輸、販賣第一級毒品者，處死刑或無期徒刑；處無期徒
刑者，得併科新臺幣1 千萬元以下罰金。
製造、運輸、販賣第二級毒品者，處無期徒刑或7 年以上有期徒
刑，得併科新臺幣7 百萬元以下罰金。
製造、運輸、販賣第三級毒品者，處5 年以上有期徒刑，得併科
新臺幣5 百萬元以下罰金。
製造、運輸、販賣第四級毒品者，處3 年以上10年以下有期徒刑
，得併科新臺幣3 百萬元以下罰金。
製造、運輸、販賣專供製造或施用毒品之器具者，處1 年以上7
年以下有期徒刑，得併科新臺幣1 百萬元以下罰金。
前5 項之未遂犯罰之。
毒品危害防制條例第10條：
施用第一級毒品者，處6 月以上5 年以下有期徒刑。
施用第二級毒品者，處3年以下有期徒刑。


司法院資訊處製作；財團法人民間司法改革基金會備份。
